【裁判字號】    98,交聲,558
【裁判日期】    980612
【裁判案由】    違反道路交通管理處罰條例聲明異議
【裁判全文】
臺灣士林地方法院交通事件裁定         98年度交聲字第558號
原處分機關  臺北市交通事件裁決所
異  議  人
即受處分人  甲○○
上列異議人即受處分人因違反道路交通管理處罰條例案件，對於
臺北市交通事件裁決所於中華民國98年3 月11日所為處分（原處
分案號：北市裁催字第裁22-A1A231259號）聲明異議，本院裁定
如下：
    主  文
異議駁回。
    理  由
一、按汽車駕駛人在禁止臨時停車處所停車者，處新臺幣（下同
    ）6 百元以上1 千2 百元以下罰鍰，道路交通管理處罰條例
    第56條第1 項第1 款定有明文。
二、原處分意旨略以：本件異議人即受處分人甲○○（下稱異議
    人）於民國97年11月9 日上午6 時許，將其所有之車號為9E
    -3007 號自用小客車停放在臺北市○○區○○路197 號前劃
    設網狀線之禁止臨時停車路段，爰依道路交通管理處罰條例
    第56條第1 項第1 款之規定，處罰鍰1,200 元等語。
三、聲明異議意旨略以：異議人所停放之路段路旁邊為黃線，屬
    可以停車時段，該路段未劃設「紅色」實線，依路旁牌示該
    時段之黃線路段係屬可路邊停車，且該大多數人民皆以此牌
    示為停車依據，惟因該黃線路段同時畫設有黃網線，致生法
    律不明確性，倘若該區禁止停車，應以畫設紅色實線方式為
    之或於告示牌表示黃網線禁止停車，且該黃網線因該區住戶
    早在95年搬遷而毫無作用云云。
四、經查：
  (一)本件異議人於97年11月9 日上午6 時許，將其所有之前揭自
    用小客車停放在臺北市○○區○○路197 號前劃設網狀線之
    禁止臨時停車路段，後為警製單舉發之事實，為異議人所不
    爭執，且有舉發違反道路交通管理事件通知單、現場採證照
    片等附卷可查（見本院卷第44頁至47頁），足認異議人所有
    之前揭自用小客車確實於前開時段，在該禁止臨時停車處所
    之網狀線上停車之事實，堪以認定。
  (二)雖異議人辯稱其停車路旁緣石為黃線，且該路旁告示牌亦明
    示「黃線禁止停車，週一至週五07：00-09 ：00，17：00-1
    9 ：00，假日13：00-20 ：00」等字句，故該時段係屬可停
    車路段及時段云云。然查，前開告示牌所示乃泛為該路段之
    停車規範，此觀該告示牌除上開黃線路段為禁止停車時段之
    規定外，尚明示「紅線禁止停車，0- 24 」等字句，顯見該
    告示牌所示之內容，係就該路段為停車時所為之一般性規範
    。惟異議人前揭停車路段，雖路旁道路緣石劃為黃線，然其
    停放路面上即已劃設明顯可見之網狀線，用以告示車輛駕駛
    人禁止在設置該標線之範圍內臨時停車，足徵該劃有網狀線
    之路段，已屬前揭告示牌所示內容之特別規定，依特別法優
    於普通法之法理，該路段即因網狀線之劃設，而禁止駕駛人
    在該網狀線範圍內臨時停車，不因路旁道路緣石劃為黃線，
    而成得臨時停車之區○○○○道路交通標誌標線號誌設置規
    則所劃設之標線均係交通主管機關所為，在未更動前，用路
    人均應遵守，以保持交通安全，尚不得自行主張或認定該標
    線劃設不當而逕不予遵守，甚主張為免責事由，是異議人前
    揭所辯，尚難採認。
五、綜上所述，本件異議人確曾於上揭時、地，將其所有之前揭
    自用小客車停放在劃有禁止臨時停車之網狀線上之違規事實
    ，從而，原處分機關依道路交通管理處罰條例第56條第1 項
    第1 款及違反道路交通管理事件統一裁罰基準表規定，裁罰
    異議人1 千2 百元，核無違誤，本件異議人異議為無理由，
    應予駁回。
六、據上論斷，應依道路交通案件處理辦法第19條，裁定如主文
    。
中    華    民    國    98    年    6     月    12    日
                  交通法庭法  官  莊明達
以上正本證明與原本無異。
如不服本裁定應於送達後5日內向本院提出抗告狀
                          書記官  劉欣怡
中    華    民    國    98    年    6     月    12    日


司法院資訊處製作；財團法人民間司法改革基金會備份。
